臺灣高雄地方法院民事裁定
110年度消債更字第266號
聲　請　人　林珮瀅　000000000000000000000000000000000000
00000000000000000000000000000000000000000000000000
代　理　人　林怡君律師
上列當事人因消費者債務清理事件聲請更生，本院裁定如下：  
    主  文
聲請人林珮瀅自中華民國一一一年三月二十九日下午四時起開始
更生程序。
命司法事務官進行本件更生程序。   
    理  由
一、聲請意旨略以：伊有不能清償債務情事，前，向本院聲請調
    解債務清償方案，惟調解不成立。伊又未經法院裁定開始清
    算程序或宣告破產，爰聲請更生等語。
二、按債務人不能清償債務或有不能清償之虞者，得依本條例所
    定更生或清算程序，清理其債務；債務人無擔保或無優先權
    之本金及利息債務總額未逾新臺幣（下同）12,000,000元者
    ，於法院裁定開始清算程序或宣告破產前，得向法院聲請更
    生；法院開始更生程序之裁定，應載明其年、月、日、時，
    並即時發生效力；法院開始更生或清算程序後，得命司法事
    務官進行更生或清算程序，必要時得選任律師、會計師或其
    他適當之自然人或法人1人為監督人或管理人，消費者債務
    清理條例（下稱消債條例）第3條、第16條第1項、第42條第
    1項、第45條第1項分別定有明文。
三、經查：
  ㈠聲請人前於民國110年6月25日向本院聲請調解債務清償方
　  案，經本院110年度司消債調字第310號受理，於110年8月31
　  日調解不成立，聲請人於同日以言詞聲請更生等情，業經本
　  院依職權調取上開調解卷宗核閱無訛。
  ㈡聲請人財產、所得
　  聲請人於108年度申報所得為200元，109年度無申報所得， 
　  名下無財產；聲請人自陳為家管，長期未就業，每月由配偶
　  及兩名成年子女給付扶養費，金額各為新臺幣(下同)1萬
 　 元、2,000元、2,000元，合計共14,000元，前於109年4月24
    日、110年6月4日領取行政院疫情紓困補助各3萬元，於109
    年7月10日領取勞保家屬死亡喪葬津貼71,400元；另聲請人
    母親林楊素玉於109年6月18日死亡，惟無遺產可供繼承，未
    領有其他補助或給付等情，有如附表所示證據在卷可稽。依
    聲請人上述工作、收入及財產情況，堪認以其配偶及子女每
    月給付之扶養費14,000元核算其償債能力，較為妥適。
　㈢聲請人最低生活費
　1.按債務人必要生活費用，以最近1年衛生福利部或直轄市政
　  府所公告當地區每人每月最低生活費1.2倍定之，清債條例
　  第64條之2第1項定有明文。
　2.聲請人主張每月支出10,969元（包含每月分擔之房屋租金4,
    125元）乙情，並提出租賃契約（本案卷第151頁）、繳納證
    明（本案卷第152至158頁）為證。
　3.本院參酌衛福部社會司所公告111年度高雄市最低生活費為1
    4,419元，1.2倍即17,303元，聲請人主張每月必要支出約10
    ,969元，未逾上開金額，尚屬合理，應予採計。　
  ㈣聲請人扶養費
　1.按受扶養者之必要生活費用，準用第1項規定計算基準數額
    ，並依債務人依法應負擔扶養義務之比例認定之，消債條例
    第64條之2第2項亦有明定。　
　2.聲請人稱負擔未成年子女陳○翰之扶養費，每月2,750元。
　　經查：陳○瀚係101年10月生，就讀國小，於108年度至109
　　年度均無申報所得，名下無財產，未領有補助或給付等情，
    此有戶籍謄本（本案卷第62頁）、所得資料清單及財產歸屬
    資料清單（本案卷第51至53頁）、學雜費繳費證明單（本案
    卷第65至66頁）、社會補助查詢表（本案卷第102至105頁）
    、健保查詢表(本案卷第72頁)附卷可參。
  3.陳○瀚既未成年，名下復無財產，應有受扶養之權利，又因
    陳○瀚無房屋費用支出，爰自其必要生活費用中扣除相當於
    房屋支出所佔比例（111年度高雄市每人每月不含房屋支出
    之最低生活費之1.2倍13,088元)，再由聲請人與配偶共同負
    擔(13,088÷2＝6,544)，聲請人主張未逾此金額，應為可採。
　㈤承上，聲請人目前每月收入14,000元，扣除最低生活費10,96
    9元及子女扶養費2,750元後，剩餘281元，而聲請人目前負
    債總額為1,895,183元（調卷第42頁、第29頁、第30至37頁
    、第24至28頁、本案卷第128至132頁、本案卷第113至119頁
    、本案卷第120至125頁，包括：花旗(台灣)銀行、萬榮行銷
    股份有限公司、富邦資產管理股份有限公司、陽光資產管理
    股份有限公司、土地銀行、滙誠第一資產管理股份有限公司
    、滙誠第二資產管理股份有限公司)，以每月所餘逐年清償
    ，至少須約562年(計算式：（1,895,183÷281÷12≒562)始能
    清償完畢，應認其已不能清償債務。此外，聲請人無擔保或
    無優先權之債務總額未逾12,000,000元，且無消債條例第6
    條第3項、第8條或第46條各款所定駁回更生聲請之事由存在
    。則聲請人聲請更生為有理由，應予准許，爰命司法事務官
    進行本件更生程序。
四、依消債條例第11條第1 項、第45條第1 項、第16條第1 項，
    裁定如主文。　 
中　　華　　民　　國　　111 　年　　3 　　月　　29　　日
              　　民事庭　　法　官　賴寶合
上為正本係照原本作成
本裁定不得抗告
中　　華　　民　　國　　111 　年　　3 　　月　　29　　日
  　                        書記官　胡美儀
附表：　　　　　　　　　　　　　　　
1.財產及收入狀況說明書【本院110年度司消債調字第310號(下
  稱調卷)第5頁】
2.債權人清冊(調卷第6頁)。
3.戶籍謄本【本院110年度消債更字第266號卷(下稱本案卷)第62
  至63頁】）
4.財政部高雄國稅局108至109年度綜合所得稅各類所得資料清單
  、109年度稅務電子閘門財產所得調件明細表及總歸戶財產查
  詢清單（調卷第12頁、第13頁、本案卷第39至41頁）。
5.勞工保險被保險人投保資料表（本案卷第31頁）。
6.財團法人金融聯合徵信中心前置協商專用債權人清冊（調卷第
  49頁）。
7.信用報告（調卷第10頁）。
8.社會補助查詢表（本案卷第14至17頁）。
9.勞動部勞工保險局函（本案卷第19頁）。
10.高雄市政府都市發展局函(本案卷第21頁、第81頁)。
11.勞動部勞動力發展署高屏澎東分署函（本案卷第20頁）。
12.商業保險投保資料查詢結果表（本案卷第55頁）。
13.存簿（本案卷第56至61頁、第93至98頁）。
14.收入切結書(調卷第14頁)。
15.健保查詢表(本案卷第69頁)。
16.財政部高雄國稅局函(本案卷第80頁)。
17.納稅義務人違章欠稅查復表(本案卷第85頁)。
18.遺產稅財產參考清單（本案卷第92頁)。
19.林楊素玉除戶戶籍謄本（本案卷第36頁）。